【裁判字號】    99,簡上,638
【裁判日期】    990830
【裁判案由】    妨害公務
【裁判全文】
臺灣板橋地方法院刑事判決             99年度簡上字第638號
上  訴  人
即  被  告  乙○○
上列被告因妨害公務案件，不服本院99年度簡字第3496號，中華
民國99年4 月27日所為第一審簡易判決（聲請簡易判決處刑案號
：臺灣板橋地方法院檢察署99年度偵字第1619號），提起上訴，
本院管轄第二審之合議庭判決如下：
    主  文
上訴駁回。
    事實及理由
一、本案經本院審理結果，認第一審判決以被告乙○○所為係犯
    刑法第140 條第1 項之侮辱公務員罪，依刑事訴訟法第449
    條第1 項前段、第3 項、第454 條第2 項，刑法第140 條第
    1 項、第41條第1 項前段，刑法施行法第1 條之1 第1 項、
    第2 項前段之規定，並審酌被告之前案紀錄，足認素行非佳
    ，其自身違反菸害防制法，不思自省，反至臺北縣永和市永
    和分局新生派出所挑釁，並持應繳罰鍰向執行職務之員警丟
    擲，行為可訾，其公然挑戰公權力且無視國家法治，對公務
    員值勤威信造成相當危害，然兼衡被告為本件之行為之動機
    、目的、手段、犯後態度等一切情狀，量處有期徒刑2 月，
    ，並諭知易科罰金之折算標準，其認事用法及量刑均屬妥適
    ，應予維持，爰引用第一審簡易判決書記載之事實、理由及
    證據（詳如附件）。
二、上訴人提起本件上訴，其上訴意旨略以：原判決所為之認定
    與事實不符，且99年5 月6 日下午永和分局約伊、新生派出
    所所長蔡洺彥、副主管雷順良、駐區督察歐都綿及另一警務
    員（代表督察組長）等人在分局就本案當面溝通取得共識，
    即一、98年12月27日當晚（所長）並非去三重查案，而是和
    督察組長甲○○在家庭聚餐，伊的出現壞了他們的氣氛，才
    產生此案；二、所長願當庭為伊向法官求情，表達不願追究
    之意，並向法官陳述案發當晚，伊的舉動並無惡意。三、歐
    都綿督察、副所長雷順良願替伊各出二萬元罰金，且原判決
    量刑過重，為此提起本件上訴，求為撤銷原判決，另為適法
    之判決云云。惟查：
  (一)前揭事實業經證人即台北縣政府警察局永和分局新生派出所
    警員游濬璟及所長蔡洺彥於偵查中結證明白，並有員警職務
    報告、台北縣政府警察局永和分局新生派出所員警工作紀錄
    簿、台北縣政府警察局永和分局新生派出所44人勤務分配表
    、監視錄影翻拍照片4 幀在卷可稽，被告上訴雖指摘本案乃
    證人即新生派出所所長蔡洺彥挾怨報復一節，然證人即新生
    派出所警員丙○○於本院審理時結證稱，並未有在案發前二
    天告知派出所所長準備要搞被告之事，僅以友人之立場告知
    被告如果喝了酒再來派出所亂的話，派出所可能再給被告辦
    一次妨礙公務等語（見本院審判筆錄第4 頁），顯見被告認
    本件係警所挾怨所為，顯屬無稽，難以採信。另本院傳訊證
    人即永和分局督察組長甲○○到庭結證稱；伊未曾於98年12
    月26日聽所長（即蔡洺彥）提起「（指被告）自己送上門來
    的，今天就搞他」等語，且伊98年10月1 日才到任，不認識
    被告，伊是今（99）年5 、6 月，被告檢舉到我們督察室我
    才知道這個案子，而今年5 月6 日是因為被告檢舉，所以才
    找被告這個檢舉人來做筆錄，後來督察組跟我報告說是因被
    告叫所長跟被告和解，所長覺得被察告妨礙公務不願意與被
    告和解，所以不歡而散，所以被告也不做筆錄了，並沒有如
    被告所說派出所、分局願意會出錢（繳易科之罰金）之事，
    這案子是被告主動去鬧派出所，派出所要辦被，誰會去出這
    個錢等語（見本院筆判筆錄第6 、7 頁），是被告上訴人主
    張伊業與永和分局員警達成前開共識一節，亦屬子虛，顯不
    可採。
  (二)又證人蔡洺彥為台北縣政府警察局永和分局新生派出所所長
    ，於98年12月26日22時至翌日凌晨2 時為執行偵辦機車零件
    竊盜案件清理被害人之勤務，為勤務期間之事實，有該派出
    所勤務分配表1 紙在卷可稽（見偵卷第14頁），且警察派出
    所所長一職有其特殊性，非於排定輪休之日，除需照勤務分
    配表為勤務之執行外，於所內尚有綜理所務，維持駐地安全
    及督導所內同仁勤務執行等工作，是證人蔡洺彥於98年12月
    27日凌晨0 時25分返所，尚難認已非職務執行之期間，是被
    告辯稱證人蔡洺彥當時並非執勤期間，要與事實有間，難據
    以為被告有利之認定。復參以，被告於證人蔡洺彥返所時，
    尚對蔡洺彥直呼「所長」之語，因證人蔡洺彥未加理會後，
    即改以「YOU 」稱之，並於警所值班台前有向證人蔡洺彥投
    擲千元大鈔之舉等情，業據其於本院審理時自承不諱，復經
    本院當庭播放監視錄影光碟勘驗明白，而以千元鈔券向人身
    投擲於社會通念上實屬羞辱輕蔑之舉，然被告於向證人蔡洺
    彥投擲千元大鈔時，不僅明白證人蔡洺彥為該派出所之所長
    ，且屬於該派出所辦公室內執行職務行為之當場，為此輕蔑
    之行為，顯係對於尚在執行警所所長職務之證人蔡洺彥為當
    場之侮辱行為，被告辯稱伊無羞辱之惡意，孰能置信。綜此
    ，被告前開所辯顯無可採，本件事證明確，被告犯行應堪認
    定。
  (三)再者，有關刑之量定，屬事實審法院之職權，若量刑未逾法
    定刑，且未違正義或有顯然失出、失入情形，亦難指為違法
    或不當，被告上訴雖以其已與員警達成共識，派出所所長願
    到庭為其向法院求情云云，然此全屬無據，業如前述，且本
    件原審就其刑之量定已審酌被告之前案紀錄，足認素行非佳
    ，其自身違反菸害防制法，不思自省，反至臺北縣永和市永
    和分局新生派出所挑釁，並持應繳罰鍰向執行職務之員警丟
    擲，行為可訾，其公然挑戰公權力且無視國家法治，對公務
    員值勤威信造成相當危害等一切情狀，而量處其有期徒刑二
    月，其量刑並無違法、不當之處。被告空言以取得員警不願
    追究之共識，及本案源起員警挾怨所為，求予改判減輕其刑
    ，亦非有理。
三、從而，原審以被告事證明確，予以論罪科刑，其認事用法並
    無違誤，量刑亦屬妥適，被告上訴指摘原判決認事之不當及
    量刑過重，求予撤銷改判，為無理由，應予駁回。
據上論斷，應依刑事訴訟法第455 條之1 第1 項、第3 項、第36
8 條、第373 條，判決如主文。
本案經檢察官簡志祥到庭執行職務。
中    華    民    國    99    年    8     月    30    日
                  刑事第二庭    審判長法  官  李釱任
                                      法  官  彭全曄
                                      法  官  陳正偉
以上正本證明與原本無異
本件不得上訴
                                      書記官  阮旭家
中    華    民    國    99    年    8     月    31    日
附錄法條：
中華民國刑法(92.06.25)第140條
（侮辱公務員公署罪）
於公務員依法執行職務時，當場侮辱，或對於其依法執行之職務
公然侮辱者，處 6 月以下有期徒刑、拘役或 1 百元以下罰金。
對於公署公然侮辱者亦同。

司法院資訊處製作；財團法人民間司法改革基金會備份。
